【裁判字號】    98,訴緝,233
【裁判日期】    980821
【裁判案由】    毒品危害防制條例
【裁判全文】
臺灣板橋地方法院刑事判決             98年度訴緝字第233號
公  訴  人  臺灣板橋地方法院檢察署檢察官
被      告  甲○○
上列被告因違反毒品危害防制條例案件，經檢察官提起公訴（97
年度毒偵字第9724號），被告於準備程序中對被訴之事實為有罪
陳述，本院合議庭裁定由受命法官獨任行簡式審判程序，並判決
如下：
    主  文
甲○○施用第一級毒品，處有期徒刑陸月，如易科罰金，以新台
幣壹仟元折算壹日。扣案第一級毒品海洛因合計驗餘淨重零點壹
壹捌零公克均沒收銷燬之；包裝上開海洛因之塑膠袋貳只、注射
針筒壹支均沒收。
    事  實
一、甲○○於民國九十四年間因施用毒品案件，經本院以九十四
    年度毒聲字第九一二號裁定送觀察、勒戒，因認無繼續施用
    毒品之傾向，於九十四年八月九日執行完畢釋放，並由臺灣
    板橋地方法院檢察署檢察官以九十四年度毒偵字第一四六六
    號不起訴處分確定。其明知海洛因係毒品危害防制條例所規
    定之第一級毒品，不得非法持有、施用，竟於上開觀察、勒
    戒執行完畢釋放後五年內，基於施用第一級毒品海洛因之犯
    意，於九十七年十二月八日下午六時許，在臺北縣三峽鎮○
    ○路某公園之隱密處，以將毒品海洛因加水稀釋置於注射針
    筒內，並注射至身體之方式，施用第一級毒品海洛因。嗣於
    九十七年十二月九日上午十時許，因形跡可疑為警盤查，並
    扣得其所有而預備供施用之第一級毒品海洛因二包（米白色
    粉末狀，毛重零點五九九０公克，淨重零點一一九０公克，
    經取樣部分檢驗用罄，驗餘淨重零點一一八零公克），及預
    備施打海洛因所用之工具注射針筒一支，再經警採集其尿液
    送驗，結果呈毒品海洛因代謝物嗎啡陽性反應而查悉上情。
二、案經臺北縣政府警察局三峽分局報請臺灣板橋地方法院檢察
    署檢察官偵查起訴。
    理  由
一、訊據被告甲○○對於上揭時地施用第一級毒品海洛因之事實
    ，於警、偵及本院審理中均坦承不諱，並有其所有而預備供
    施用之米白色粉末海洛因二包及預備施打海洛因所用之工具
    注射針筒一支扣案可資佐證；又被告經警查獲後所採集之尿
    液經送鑑定，亦呈海洛因代謝物嗎啡陽性反應，有臺灣檢驗
    科技股份有限公司九十七年十二月二十三日（檢體編號Ｌ0
    000000號）濫用藥物檢驗報告、姓名對照表等件在卷
    可稽。又上述扣案之米白色粉末海洛因二包，經送交通部民
    用航空局航空醫務中心鑑定，確檢出第一級毒品海洛因成分
    （毛重零點五九九０公克，淨重零點零一一九０公克，經取
    樣部分檢驗用罄，驗餘淨重零點零一一八零公克），有該醫
    務中心九十七年十二月二十四日航藥鑑字第０九七六三五二
    號毒品鑑定書附卷可按。另被告前因施用毒品案件，經本院
    以九十四年度毒聲字第九一二號裁定送觀察、勒戒，嗣因無
    繼續施用毒品傾向，於九十四年八月九日執行完畢釋放，並
    由臺灣板橋地方法院檢察署檢察官以九十四年度毒偵字第一
    四六六號不起訴處分確定等情，有上開不起訴處分書電腦列
    印本、臺灣高等法院被告前案紀錄表附卷可憑，足認被告係
    觀察、勒戒執行完畢釋放後五年內，再犯本案施用第一級毒
    品罪。本案事證明確，被告犯行洵堪認定，應依法論科。
二、按海洛因係毒品危害防制條例第二條第二項第一款所明定之
    第一級毒品，不得非法持有、施用。核被告所為，係犯毒品
    危害防制條例第十條第一項之施用第一級毒品海洛因罪。其
    施用第一級毒品海洛因前後持有海洛因之低度行為，應為施
    用海洛因之高度行為所吸收，不另論罪。爰審酌被告犯罪之
    動機、目的、手段及所生危害，兼衡被告施用第一級毒品戕
    害一己之身心健康，但未對他人造成實際損害，及被告係國
    中畢業之智識程度，暨犯後坦承犯行之態度等一切情狀，量
    處如主文所示之刑，並諭知易科罰金之折算標準。
三、扣案海洛因（合計驗餘淨重零點一一八０公克），係本案查
    獲之第一級毒品，已如前述，應依毒品危害防制條例第十八
    條第一項前段之規定，宣告沒收銷燬之；至取樣之海洛因部
    分，因檢驗用罄而滅失，爰不另為沒收銷燬之諭知。又上開
    扣案海洛因二包、注射針筒一支均係被告所有，分別係被告
    預備施用之毒品，及其預備施打海洛因之工具等情，已據被
    告於本院審理中供明在卷，足認包裝上開毒品海洛因之塑膠
    袋二只及注射針筒一支，均係被告所有並供其施用第一級毒
    品犯罪預備之物，爰依刑法第三十八條第一項第二款規定宣
    告沒收之。
據上論斷，應依刑事訴訟法第二百七十三條之一第一項、第二百
九十九條第一項前段，毒品危害防制條例第十條第一項、第十八
條第一項前段，刑法第十一條前段、第四十一條第一項前段、第
三十八條第一項第二款，判決如主文。
本案經檢察官李巧菱到庭執行職務。
中    華    民    國    98    年    8     月    21    日
                  刑事第十二庭  法  官  楊 志 雄
以上正本證明與原本無異。
如不服本判決應於收受判決後10日內向本院提出上訴書狀，並
應敘述具體理由。其未敘述上訴理由者，應於上訴期間屆滿後
20日內向本院補提理由書（均須按他造當事人之人數附繕本）
「切勿逕送上級法院」。
                                書記官  陳 春 銘
中    華    民    國    98    年    8     月    21    日
毒品危害防制條例第十條第一項
施用第一級毒品者，處六月以上五年以下有期徒刑。


司法院資訊處製作；財團法人民間司法改革基金會備份。
